臺灣高等法院民事裁定
109年度聲字第658號
聲  請  人  白明德  

上列聲請人與相對人顏麗娟間侵權行為損害賠償事件(本院109年
度訴易字第62號)，聲請交付法庭錄音光碟，本院裁定如下：  
 主  文
一、准予交付聲請人本院109年度訴易字第62號侵權行為損害賠
    償事件之中華民國109年9月9日準備程序期日之法庭錄音光
    碟。
二、聲請人就第一項所示錄音光碟內容，不得散布、公開播送，
    或為非正當目的使用。
三、聲請費用由聲請人負擔。
    理  由
一、按當事人及依法得聲請閱覽卷宗之人，因主張或維護其法律
    上利益，得於開庭翌日起至裁判確定後6個月內，繳納費用
    聲請法院許可交付法庭錄音內容。當事人及依法得聲請閱覽
    卷宗之人，因主張或維護其法律上利益，聲請交付法庭錄音
    內容時，應敘明理由，由法院為許可與否之裁定。法院受理
    前項聲請，如認符合聲請人要件，並在聲請期間內提出，且
    就所主張或維護法律上之利益已敘明者，除法令另有排除規
    定外，應予許可，法院組織法第90條之1第1項、法庭錄音錄
    影及其利用保存辦法第8條第1項、第2項分別定有明文。而
    所謂主張或維護法律上利益云者，舉凡核對更正筆錄、他案
    訴訟所需，或認法院指揮訴訟方式對其訴訟權益有影響之虞
    ，欲用以保障其法律上利益等，均屬之，104年8月7日修正
    法庭錄音錄影及其利用保存辦法第8條之修正說明可資參照
    。又持有法庭錄音內容之人，就取得之錄音內容，不得散布
    、公開播送，或為非正當目的使用，亦為法院組織法第90條
    之4第1項所明定。　　
二、聲請人聲請意旨略以：相對人於本院109年度訴易字62號侵
    權行為損害賠償事件(下稱本案事件)民國109年9月9日準備
    程序期日（下稱系爭期日），對伊有諸多不實指控，庭後並
    在社區散布，伊為主張、維護自己法律上利益，有釐清兩造
    於系爭期日陳述全文之必要，爰依法院組織法第90條之1、
    法庭錄音錄影及其利用保存辦法第8條規定，聲請交付系爭
    期日之法庭錄音光碟。
三、經查，聲請人為於109年10月20日判決確定之本案事件當事
    人，為依法得聲請閱覽卷宗之人，其於判決確定後6個月內
    之109年12月16日聲請交付法庭錄音光碟(參本院卷第1頁附
　　聲請狀上本院收狀章戳)，未逾法院組織法第90條之1第1項
    所定聲請期限，復敘明聲請交付法庭錄音以維護其法律上利
    益之理由，揆諸上開說明，其聲請尚無不合，應予准許。惟
    聲請人就取得之法庭錄音光碟內容不得散布、公開播送，或
    為非正當目的使用，併予諭知如主文第二項所示，以促其注
    意遵守。
四、據上論結，本件聲請為有理由，爰裁定如主文。
中　　華　　民　　國　　109 　年　　12　　月　　29　　日
                  民事第六庭    
                      審判長法  官  陶亞琴
                            法  官  陳蒨儀
                            法  官  楊博欽
正本係照原本作成。
不得抗告。
中　　華　　民　　國　　109 　年　　12　　月　　29　　日

   　　　　　　　　　　　　 書記官  陳盈璇